【裁判字號】    90,上易,1956
【裁判日期】    901218
【裁判案由】    違反毒品危害防制條例
【裁判全文】
臺灣高等法院高雄分院刑事判決          九十年度上易字第一九五六號
    上  訴  人
    即  被  告  甲○○
右上訴人因違反毒品危害防制條例案件，不服臺灣高雄地方法院九十年度易字第二七
三七號，中華民國九十年九月十八日第一審判決（起訴案號：臺灣高雄地方法院檢察
署八十九年度毒偵字第五八八九號）提起上訴，本院判決如左：
    主  文
原判決撤銷。
甲○○施用第二級毒品，處有期徒刑陸月，如易科罰金，以參佰元折算壹日。
扣案之安非他命壹小包（毛重約零點貳公克）沒收銷燬之，吸食器壹組沒收。
    事  實
一、甲○○前因施用毒品案件，經依原審法院八十七年度毒聲字第五三八號裁定送觀
    察、勒戒後，認無繼續施用毒品之傾向，由台灣高雄地方法院檢察署檢察官於民
    國八十七年七月七日以八十七年度偵字第一四四二四號不起訴處分確定；復因施
    用毒品案件，經送觀察勒戒後，認有繼續施用毒品傾向，而送戒治期滿經原審法
    院於八十九年六月十一日以八十九年度鳳簡字第二三一號刑事簡易判決判處有期
    徒刑六月，並於八十九年八月二十一日確定，詎仍不知悔改，復於八十九年八月
    二十五日二十時五十分許，在高雄縣林園鄉○○路一七號朋友住處，施用第二級
    毒品安非他命一次，嗣於同日二十一時許，在上址為警查獲，並扣得張旭生所有
    安非他命一小包（毛重約０．二公克）及自製吸食器一組。
二、案經高雄縣警察局林園分局報請台灣高雄地方法院檢察署檢察官偵查後聲請簡易
    判決處刑。
    理  由
一、訊據被告對右揭事實固坦承不諱，而其為警查獲時所採集之尿液經送檢驗結果，
    呈甲基安非他命陽性反應，有高雄縣政府衛生局煙毒尿液檢驗成績書一紙附卷可
    憑，又有扣案之安非他命一小包（毛重約０．二公克）及吸食器一組可資佐證，
    應屬實在，惟辯稱：本案伊應該已經執行完畢云云。惟查，被告前所執行之毒品
    案件，係原審八十九年度鳳簡字第二三一號刑事簡易判決所判處之有期徒刑六月
    ，於九十年八月二十一日執行完畢，此業經原審調取台灣高雄地方法院檢察署八
    十九年執字第五三三七號案卷核閱無訛，並有檢察官執行指揮書影本一紙附卷可
    稽，是被告上開所辯，顯然有所誤會。又被告前因施用毒品案件，經依原審裁定
    送觀察、勒戒後，認無繼續施用毒品之傾向，由台灣高雄地方法院檢察署檢察官
    以八十七年度偵字第一四四二四號不起訴處分確定，又因施用毒品案件，經原審
    以八十九年度鳳簡字第二三一號刑事簡易判決判處有期徒刑六月，並於八十九年
    八月二十一日確定之事實，有刑事簡易判決一份及檢察官指揮書影本一紙附卷可
    稽。本件事證明確，被告犯行堪以認定。
二、查安非他命係毒品危害防制條例第二條第二項所稱之第二級毒品，不得持有、施
    用，被告竟持之以施用，核其所為，係犯毒品危害防制條例第十條第二項之施用
    第二級毒品罪。其持有安非他命後，進而施用，其持有行為應被施用行為所吸收
    ，不另論罪。原審據以論罪科刑，固非無見。但扣案之吸食器，係被告所自製，
    業經被告及王清柱於警訊時供明，並非專供施用毒品之器具，原審依上述條例第
    十八條第一項宣告沒收，自有未合，被告上訴意旨略以本案應與前案（原審八十
    九年度鳳簡字第二三一號）合併云云，但查本案係於前案判決確定後所犯，應係
    另行起意，前案判決效力，不及於本案，被告上訴固無理由，惟原判決既有可議
    ，自應撤銷改判。爰審酌被告前因施用毒品，先後經觀察、勒戒、強制戒治及法
    院判處罪刑確定後，仍不知悔改警惕，猶繼續施用毒品，顯見意志不堅，惟其犯
    罪係自戕行為等一切情狀，量處如主文第二項所示之刑，（與原審同）並諭知易
    科罰金之折算標準，以資懲儆。扣得安非他命一小包（毛重約０．二公克）係第
    二級毒品，依法沒收銷燬。吸食器一組，係被告所有供犯罪所用，應予沒收。
據上論斷，應依刑事訴訟法第三百六十九條第一項前段，第三百六十四條、第二百九
十九條第一項前段，毒品危害防制條例第十條第二項、第二十條第三項、第十八條第
一項前段，刑法第十一條、第三十八條第一項第二款、第四十一條第一項，罰金罰鍰
提高標準條例第二條，判決如主文。
本案經檢察官朱文彬到庭執行職務。
中    華    民    國      九十      年      十二      月     十八       日
                              臺灣高等法院高雄分院刑事第九庭
                                  審判長法官  張明松
                                        法官  任森銓
                                        法官  江泰章
右正本證明與原本無異。
不得上訴。
          書記官  郭榮芳
中    華    民    國      九十      年      十二      月    十  九      日
附錄本判決論罪之法條：
毒品危害防制條例第十條第二項:
施用第二級毒品者，處三年以下有期徒刑。
                                                                        Ｆ


司法院資訊處製作；財團法人民間司法改革基金會備份。
